臺灣桃園地方法院刑事判決　　　　　 100年度審易字第1191號
公　訴　人　臺灣桃園地方法院檢察署檢察官
被　　　告　呂坤明
選任辯護人　盧建宏律師
上列被告因違反毒品危害防制條例案件，經檢察官提起公訴（10
0 年度偵字第8460號），被告於本院準備程序就被訴事實為有罪
之陳述，經本院改依簡式審判程序審理，判決如下：
    主      文
呂坤明持有第三級毒品純質淨重二十公克以上，處有期徒刑貳月
，如易科罰金，以新臺幣壹仟元折算壹日；扣案第三級毒品愷他
命肆包含袋（驗餘淨重共壹佰玖拾捌點捌捌伍玖公克，驗前純質
淨重共壹佰玖拾點玖捌公克）均沒收。
    事實及理由
一、呂坤明明知愷他命（Ketamine，俗稱K 他命）係毒品危害防
    制條例第2 條第2 項第3 款所列之第三級毒品，持有之純質
    淨重不得逾20公克，竟於民國99年2 月20日晚上8 時許，向
    真實姓名年籍均不詳自稱「楊志遠」之成年男子，以新臺幣
    63,000元之價格購得愷他命4 包含袋（驗餘淨重共198.8859
    公克，驗前純質淨重共193.98公克）而持有之。嗣於99年2
    月24日下午4 時5 分許，因警為搜尋失蹤少年，而至呂坤明
    位於桃園縣桃園市○○○路190 號2 樓之租屋處，呂坤明於
    有偵查犯罪權限之機關未發覺其為犯罪前，主動向在場之桃
    園縣政府警察局少年警察隊警員坦承持有上開毒品，自首並
    接受裁判。
二、證據名稱：
  (一)被告呂坤明於警詢、偵訊及本院審理時之自白。
  (二)桃園縣政府警察局少年警察隊搜索暨扣押筆錄、扣押物品目
    錄表、臺灣桃園地方法院檢察署扣押物品清單、內政部警政
    署刑事警察局99年3 月9 日刑鑑字第0990026868號鑑定書及
    憲兵司令部刑事鑑識中心99年9 月6 日憲直刑鑑字第099000
    1697號鑑定書各1 份、查獲現場及扣案物照片共8 張。
  (三)扣案之第3 級毒品愷他命4 包含袋（驗餘淨重共198.8859公
    克，驗前純質淨重共193.98公克）
三、核被告所為，係犯毒品危害防制條例第11條第5 項之持有第
    三級毒品純質淨重二十公克以上之罪。按對於未發覺之罪自
    首而受裁判者，得減輕其刑，刑法第62條前段定有明文，其
    立法目的係為使犯罪事實易於發覺及獎勵犯人知所悔悟而設
    。該條所謂發覺，固非以有偵查犯罪權之機關或人員確知其
    人犯罪無誤為必要，而於對其發生嫌疑時，即得謂為已發覺
    ；但此項對犯人之嫌疑，仍須有確切之根據得為合理之可疑
    者，始足當之（最高法院72年度台上字第641 號判例意旨足
    資參照）。經查，本案被告係於99年2 月24日下午4 時5 分
    許，因警為搜尋失蹤少年，而至呂坤明位於桃園縣桃園市○
    ○○路190 號2 樓之租屋處，入內發現施用毒品之盤子等物
    ，即勸導在場之人交付渠等所持有毒品，嗣經呂坤明主動帶
    同員警進入房內取出其所持有愷他命3 包等物；復經被告供
    述車內尚有毒品，並帶同員警至地下停車場之車牌號碼5688
    -KH 自小客車處，自車內取出愷他命1 包，交予員警扣押之
    。是上開遭查獲愷他命共4 包含袋（驗餘淨重共198.8859公
    克）等情，又有桃園縣政府警察局99年8 月2 日桃警少字第
    0990072922號函1 份在卷可證，就被告持有第三級毒品純質
    淨重二十公克以上之罪，因查獲現場尚無確切根據足使警員
    有合理懷疑，係經被告供述後，警員始發現其有持有毒品之
    事實等情，業據證人即現場查獲之警員馬育聖於本院審理時
    具結證述明確，是被告持有第三級毒品之犯行，係於有偵查
    犯罪職權之機關或公務員尚未發覺之前，主動向員警自首並
    依法接受裁判，此部分爰依刑法第62條前段之規定，減輕其
    刑。爰審酌被告持有第三級毒品戕害身心健康，惟因尚未對
    社會造成重大危害，且其犯罪後均坦承犯行及態度尚佳等一
    切情狀，量處如主文所示之刑，併諭知易科罰金、易服勞役
    之折算標準。扣案之白色細晶體共4 包（驗餘淨重共198.88
    59公克，驗前純質淨重共193.98公克），經鑑驗後均檢出第
    三級毒品愷他命成分，且經鑑定純質淨重逾20公克以上，此
    有內政部警政署刑事警察局99年3 月9 日刑鑑字第09900268
    68號鑑定書及憲兵司令部刑事鑑識中心99年9 月6 日憲直刑
    鑑字第0990001697號鑑定書各1 份附卷可稽，爰依刑法第38
    條第1 項第1 款之規定，宣告沒收之（最高法院96年度臺上
    字第884 號、99年度臺上字第338 號等判決意旨足資參照）
    。
四、應適用之法條：刑事訴訟法第273 條之1 第1 項、第299 條
    第1 項前段、第310 條之2 、第454 條第1 項，毒品危害防
    制條例第11條第5 項，刑法第11條前段、第62條前段、第41
    條第1 項前段、第42條第3 項前段、第38條第1 項第1 款。
五、如不服本判決，得自收受送達之翌日起10日內向本院提出上
    訴狀（應附繕本），其未敘述上訴理由者，應於上訴期間屆
    滿後20日內補提理由書狀於本院，上訴於臺灣高等法院。
本案經檢察官高文政到庭執行職務。
中    華    民    國   100    年    10    月    20    日
                  刑事庭    法  官  黃翊哲
以上正本證明與原本無異。
                            書記官  洪明媚
中    華    民    國   100     年    10    月    20    日
附錄本案論罪科刑法條：
毒品危害防制條例第11條第5 項
持有第三級毒品純質淨重二十公克以上者，處3 年以下有期徒刑
，得併科新臺幣30萬元以下罰金。